【裁判字號】    98,審訴,3169
【裁判日期】    980831
【裁判案由】    毒品危害防制條例
【裁判全文】
臺灣高雄地方法院刑事判決            98年度審訴字第3169號
公  訴  人  臺灣高雄地方法院檢察署檢察官
被      告  甲○○
                    現另案於臺灣高雄第二監獄執行中
上列被告因毒品危害防制條例案件，檢察官提起公訴（98年度毒
偵字第4149號）後，被告就被訴事實為有罪陳述，經本院告知簡
式審判程序意旨且聽取公訴人及被告之意見後，本院合議裁定由
受命法官獨任依簡式審判程序審理，判決如下：
    主  文
甲○○施用第一級毒品，累犯，處有期徒刑捌月；又施用第二級
毒品，累犯，處有期徒刑肆月，扣案之殘渣袋貳只，均沒收。應
執行有期徒刑拾月，扣案之殘渣袋貳只，均沒收。
    事  實
一、甲○○前於民國93年間因施用毒品案件，經本院以93年度毒
    聲字第1716號裁定送觀察、勒戒後，因認無繼續施用毒品傾
    向，於93年12月6 日釋放出所，並由檢察官以93年度毒偵緝
    字第645 號為不起訴處分確定。另於93、95年間因公共危險
    、施用毒品、妨害公務等案件，分別經本院以93年度交訴字
    第115 號、94年度簡字第5860號、95年度簡字第1662號判處
    有期徒刑4月、9月、2月、3月，並經合併定應執行刑為有期
    徒刑1年4月；又於95年間因施用毒品案件，經本院以95年度
    易字第1578號判處有期徒刑7月，嗣經減刑為有期徒刑3月15
    日，並與上開有期徒刑1年4月接續執行，於96年9 月11日縮
    刑期滿執行完畢。詎仍不知悔改，復分別基於施用第一級毒
    品海洛因及第二級毒品甲基安非他命之犯意，先於98年6 月
    15日晚上6 、7 時許，在高雄市○○區○○街朋友住處，以
    將海洛因摻入香菸點燃吸食之方式，施用第一級毒品海洛因
    1 次；同日稍後，又將甲基安非他命放於玻璃球內加以燒烤
    產生煙霧之方式，施用第二級毒品甲基安非他命1 次。嗣於
    98年6 月16日21時40分許，因其駕駛車牌號碼US-1146 號自
    小客車，行經高雄縣鳳山市國道1 號北向369.9 公里處，為
    警盤查發現甲○○另案未到案執行遭通緝，並當場在上開自
    小客車扣得其所有供其施用第二級毒品所剩之甲基安非他命
    殘渣袋2 只，並經其同意採尿送驗後，結果呈甲基安非他命
    及嗎啡陽性反應，始悉上情。
二、案經國道公路警察局第五警察隊移送臺灣高雄地方法院檢察
    署檢察官偵查起訴。
    理  由
一、本件被告甲○○所犯為死刑、無期徒刑、最輕本刑為3年以
    上有期徒刑以外之罪，其於準備程序中就被訴事實為有罪之
    陳述，經本院告知簡式審判程序之旨，並聽取當事人意見後
    ，合議庭認宜進行簡式審判程序，爰依刑事訴訟法第273條
    之1第1項規定，裁定本件由受命法官獨任進行簡式審判程序
    ，合先敘明。
二、前揭事實，業據被告甲○○於本院審理中坦承不諱；又其為
    警查獲時所採尿液經送檢驗結果，呈嗎啡及甲基安非他命之
    陽性反應，有嫌疑人尿液編號與真實姓名對照表及台灣檢驗
    科技股份有限公司濫用藥物尿液檢驗報告各1份在卷可稽，
    此外，復有扣案之殘渣袋2 只扣案可資佐憑，被告自白與事
    實相符。本件事證明確，被告犯行應堪認定。
三、核被告所為，係犯毒品危害防制條例第10條第1 項之施用第
    一級毒品罪及同條第2 項之施用第二級毒品罪。其持有海洛
    因、甲基安非他命之低度行為，應為施用之高度行為所吸收
    ，不另論罪。被告上開二犯行間，犯意各別，行為互異，應
    予分論併罰。又被告前曾因公共危險、施用毒品、妨害公務
    等案件，分別經本院判處有期徒刑4月、9月、2月、3月，並
    經合併定應執行刑為有期徒刑1年4月；又於95年間因施用毒
    品案件，經本院判處有期徒刑7月，嗣經減刑為有期徒刑3月
    15日確定，並與上開有期徒刑1年4月接續執行，於96年9月
    11日縮刑期滿執行完畢等情，有臺灣高等法院被告前案紀錄
    表1份在卷可查，其於上開有期徒刑執行完畢後5年內，再故
    意犯本件有期徒刑之罪，均為累犯，應依刑法第47條第1 項
    規定，加重其刑。爰審酌被告歷經觀察勒戒，然仍未戒除毒
    癮，顯見其意志不堅，惟念其施用毒品之行為，究屬戕害自
    己身心，尚未危害他人，於查獲後坦承犯行，犯罪後態度尚
    可等一切情狀，分別量處如主文所示之刑，並定其應執行之
    刑。扣案之殘渣袋2 只為被告所有，並為供其施用毒品之用
    ，此業據被告供陳在卷，爰依刑法第38條第1 項第2 款之規
    定，宣告沒收。至於扣案之橡膠管1 條非被告用以施用毒品
    所用之物，已經被告於本院審理時陳述在卷，此外亦無其他
    證據足資證明係被告犯罪所用之物，故不予宣告沒收。
據上論斷，應依刑事訴訟法第273 條之1 第1 項、第299 條第1
項前段，毒品危害防制條例第10條第1項、第2項，刑法第11條前
段、第47條第1項、第51條第5款、第38條第1項第2款，判決如主
文。
本件案經檢察官乙○○到庭執行職務
中    華    民    國    98    年    8     月    31    日
                  刑事第十庭    法  官    黃蕙芳
以上正本證明與原本無異。
如不服本判決應於收受判決後10日內向本院提出上訴書狀，並應
敘述具體理由。其未敘述上訴理由者，應於上訴期間屆滿後20日
內向本院補提理由書(均須按他造當事人之人數附繕本)「切勿逕
送上級法院」。
中    華    民    國    98    年    8     月    31    日
                                 書記官   黃振祐
附錄本判決論罪科刑之法條
毒品危害防制條例第10條第1項
施用第一級毒品者，處6月以上5年以下有期徒刑。
毒品危害防制條例第10條第2項
施用第二級毒品者，處3年以下有期徒刑。


司法院資訊處製作；財團法人民間司法改革基金會備份。
